臺灣臺中地方法院刑事判決
110年度易字第1793號
公  訴  人  臺灣臺中地方檢察署檢察官
被      告  陳瑜珊


上列被告因竊盜案件，經檢察官提起公訴（110年度偵字第25256
號），本院判決如下：
    主  文
陳瑜珊犯竊盜罪，處拘役拾伍日，如易科罰金，以新臺幣壹仟元
折算壹日；又犯竊盜罪，處拘役貳拾日，如易科罰金，以新臺幣
壹仟元折算壹日。應執行拘役參拾日，如易科罰金，以新臺幣壹
仟元折算壹日。緩刑貳年，並應於緩刑期內接受受理執行之地方
檢察署所舉辦之法治教育貳場次，緩刑期間付保護管束。
    犯罪事實
一、陳瑜珊意圖為自己不法之所有，基於竊盜之各別犯意，先於
    民國110年7月7日晚上10時54分許，在施玉潔所經營位於臺
    中市北區太平路44巷內之ET男FN店前，徒手竊取價值新臺幣
    （下同）200元之黑板1個，得手後，再於同日晚上10時56分
    許，在郭佳杰所經營位於臺中市○區○○路00巷00號商店旁，
    徒手竊取價值2,000元之鐵製陳列架1個，得手後即步行至臺
    中市北區太平路44巷與三民路3段94巷交岔路口處，將前揭
    黑板及鐵製陳列架擺放於路旁。嗣郭佳杰發現遭竊，在上開
    交岔路口發現陳瑜珊使用前揭鐵製陳列架而報警處理，經警
    調閱監視器畫面，並扣得上開黑板及鐵製陳列架（已發還施
    玉潔、郭佳杰），始查獲上情。
二、案經臺中市政府警察局第二分局報告臺灣臺中地方檢察署檢
    察官偵查起訴。
    理  由
一、本判決以下所引用被告陳瑜珊以外之人於審判外之陳述，檢
    察官、被告均表示同意作為證據方法而不予爭執，且迄至言
    詞辯論終結前亦未聲明異議，本院審酌上開陳述作成之情況
    並無違法不當之情形或證明力明顯過低之瑕疵，爰依刑事訴
    訟法第159條之5第1項及第2項規定，認均得為證據。而本案
    所引用之其餘非供述證據，並無證據證明係實施刑事訴訟程
    序之公務員違背法定程序所取得，依刑事訴訟法第158條之4
    反面解釋，應認均具有證據能力，併此敘明。
二、上開犯罪事實部分，業經被告陳瑜珊於本院審理中坦承不諱
    （見本院卷第27頁），核與被害人郭佳杰、施玉潔於警詢中
    陳述情節相符（見偵卷第33頁至第37頁、第39頁至第41頁）
    ，並有臺中市政府警察局第二分局扣押筆錄、扣押物品目錄
    表（見偵卷第49頁至第57頁）、扣押物領回領據（見偵卷第
    61頁）、贓物認領保管單（見偵卷第63頁）、現場監視器錄
    影畫面翻拍照片9張（見偵卷第65頁至第69頁）、警員查獲
    現場錄影畫面翻拍照片5張（見偵卷第69頁至第71頁）在卷
    可稽，足認被告之自白與上開事證相符，堪以採信。本案事
    證明確，被告犯行均堪認定，應依法論科。
三、論罪科刑
  ㈠核被告所為，均係犯刑法第320條第1項竊盜罪。被告係於不
    同時間，在不同地點分別竊取被害人施玉潔、郭佳杰之上開
    物品，所犯上開竊盜罪，並非一時一地所為，且犯意各別，
    行為互殊，應予分論併罰。
　㈡爰以行為人之責任為基礎，審酌被告隨意徒手竊取他人物品
    ，對於他人財產法益欠缺尊重，並造成實害，所為實不足取
    ，惟念其於本案以前並無前科（見臺灣高等法院被告前案紀
    錄表），素行尚佳，犯後終知坦承犯行，甚有悔意，且已歸
    還竊得之黑板及陳列架，兼衡其患有思覺失調症，有中山醫
    學大學附設醫院診斷證明書在卷可考（見本院卷第31頁），
    自陳大學畢業之智識程度、現無業、家庭經濟狀況不好之生
    活狀況（見本院卷第29頁）等一切情狀，分別量處如主文所
    示之刑，及均諭知易科罰金之折算標準，並定應執行之刑與
    諭知易科罰金之折算標準。
　㈢被告前未曾因故意犯罪受有期徒刑以上刑之宣告，有其臺灣
    高等法院被告前案紀錄表在卷可查，其因一時失慮，致罹本
    案刑章，犯後已自白犯行，有悛悔實據，又考量本案被害人
    所受損害尚屬輕微，且被害人亦表示同意給予被告自新機會
    ，有本院110年9月23日公務電話紀錄表在卷為憑（見本院卷
    第21頁），本院認被告經此偵查、審判程序及刑之宣告後，
    應能知所警惕，信無再犯之虞，因認對被告所處之刑以暫不
    執行為適當，爰依刑法第74條第1項第1款規定宣告緩刑2年
    ，以啟自新。又審酌被告因守法觀念較薄弱而觸法，為使被
    告於緩刑期間內，能深知警惕，並導正其行為與法治之觀念
    ，避免其再度犯罪，爰依刑法第74條第2項第8款規定，命其
    於緩刑期間內，應接受受理執行之地方檢察署所舉辦之法治
    教育2場次，併依刑法第93條第1項第2款之規定，諭知於緩
    刑期間內付保護管束。倘被告於緩刑期間違反上開負擔，情
    節重大，足認原宣告之緩刑難收其預期效果，而有執行刑罰
    之必要，得依刑法第75條之1第1項第4款規定撤銷其緩刑宣
    告，附此敘明。
四、按犯罪所得，屬於犯罪行為人者，沒收之；犯罪所得已實際
    合法發還被害人者，不予宣告沒收或追徵，刑法第38條之1
    第1項前段、第5項定有明文。查本案被害人遭竊之黑板及陳
    列架，業經發還被害人領回，有扣押物領回領據（見偵卷第
    61頁）、贓物認領保管單（見偵卷第63頁）可參，是被告此
    部分犯罪所得已實際合法發還被害人，依刑法第38條之1第5
    項規定，爰不予宣告沒收或追徵。
據上論斷，應依刑事訴訟法第299條第1項前段，刑法第320條第1
項、第41條第1項前段、第51條第6款、第74條第1項第1款、第2
項第8款、第93條第1項第2款，刑法施行法第1條之1第1項，判決
如主文。
本案經檢察官黃怡華提起公訴，檢察官黃元亨到庭執行職務。
中　　華　　民　　國　　110 　年　　10　　月　　19　　日
                  刑事第八庭    法  官  王靖茹
以上正本證明與原本無異。
如不服本判決應於收受判決後20日內向本院提出上訴書狀，並應
敘述具體理由；其未敘述上訴理由者，應於上訴期間屆滿後20日
內向本院補提理由書（均須按他造當事人之人數附繕本）「切勿
逕送上級法院」。
告訴人或被害人如不服判決，應備理由具狀向檢察官請求上訴，
上訴期間之計算，以檢察官收受判決正本之日起算。
                                書記官  黃俞婷
中　　華　　民　　國　　110 　年　　10　　月　　19　　日
附錄論罪科刑法條
中華民國刑法第320條第1項
意圖為自己或第三人不法之所有，而竊取他人之動產者，為竊盜
罪，處5年以下有期徒刑、拘役或50萬元以下罰金。